【裁判字號】    92,上訴,17
【裁判日期】    920227
【裁判案由】    違反槍砲彈藥刀械管制條例
【裁判全文】
臺灣高等法院刑事判決                              九十二年度上訴字第一七號
    上  訴  人
    即  被  告  甲○○
右上訴人因違反槍砲彈藥刀械管制條例案件，不服臺灣板橋地方法院九十一年度訴字
第二一一三號，中華民國九十一年十一月二十八日第一審判決（起訴案號：臺灣板橋
地方法院檢察署九十一年度偵字第一四四一三號）提起上訴，本院判決如左：
    主  文
原判決撤銷。
甲○○未經許可，寄藏可發射子彈具有殺傷力之改造槍枝，累犯，處有期徒刑壹年貳
月，併科罰金新台幣伍萬元，罰金如易服勞役，以新台幣玖佰元即銀元參佰元折算壹
日。
扣案之仿FN廠半自動手槍製造之金屬玩具手槍，換裝土造金屬槍管改造而成之改造槍
枝壹枝（含彈匣一個。槍枝管制編號0000000000）、子彈壹顆均沒收。
    事  實
一、 甲○○前因竊盜案件，經臺灣板橋地方法院判處有期徒刑七月確定，於九十年
     十月十日縮刑期滿執行完畢，仍不知悔改，未經許可，於九十一年八月一日，
     在台北縣蘆洲市○○街一○九巷口，受不詳姓名之成年人之委託，代為保管均
     具殺傷力之仿FN廠半自動手槍製造之金屬玩具手槍，換裝土造金屬槍管改造而
     成之改造槍枝一枝（含彈匣一個）。及子彈二顆，將之藏匿在台北縣五股鄉○
     ○路某大樓地下室樓梯間。同月二日晚上八時三十分許，甲○○持上開槍、彈
     至台北縣蘆洲市○○街一○九巷口，為警查獲，並扣得上開槍枝及子彈。
二、案經臺北市政府警察局中正第一分局移送臺灣板橋地方法院檢察署檢察官偵查起
    訴。
    理  由
一、上訴人即被告甲○○經傳喚未據到庭，惟查，上訴人確有於前揭時地受友人之託
    寄藏上開槍枝及子彈，暨於前開時地被警查獲之事實，迭據其於警詢及檢察官偵
    查中供承不諱（見偵查卷第四頁反面、第二十五頁反面、第二十六頁），並有槍
    枝一枝（含彈匣一個）及子彈二顆扣案，上開槍、彈經送鑑定結果，其中送鑑改
    造手槍（槍枝管制編號0000000000）認係由仿FN廠半自動手槍製造之
    金屬玩具手槍，換裝土造金屬槍管改造而成之改造手槍，機械性能良好，可擊發
    適用子彈，認具殺傷力；送鑑子彈二顆，認均係由外徑約九‧○釐米之玩具金屬
    彈殼加裝直徑約六釐米之鋼珠組合而成之改造子彈（經採樣一顆試射，可擊發）
    ，認具殺傷力。有內政部警政署刑事警察局九十一年九月三日刑鑑字第○九一○
    二一○九三八號槍彈鑑定書在卷足憑（見偵查卷第七十一至七十三頁）。上訴人
    雖以其係受友人王志強之託而寄藏槍彈為辯，惟該王志強所涉持有槍彈罪嫌部分
    ，已據檢察官為不起訴處分（見偵查卷第七十八頁），所辯並非可採，究竟上訴
    人係受何人之委託，並無礙於其確有寄藏槍彈事實之認定。依此，則上訴人應係
    受不詳姓名之成年人之委託而寄藏上開槍枝、子彈，情甚灼然。事證明確，上訴
    人犯行，堪以認定。
二、核上訴人所為，係犯槍砲彈藥刀械管制條例第十一條第四項之未經許可，寄藏具
    有殺傷力改造槍枝罪及同條例第十二條第四項之未經許可，寄藏子彈罪。持有槍
    枝、子彈之行為，為寄藏之當然結果，不另論罪。以一寄藏行為同時觸犯上開二
    罪，為想像競合犯，依刑法第五十五條規定從一重之寄藏改造槍枝罪處斷。上訴
    人前因竊盜案件，經原審法院判處有期徒刑七月確定，於九十年十月十日縮刑期
    滿執行完畢，有本院被告全國前案紀錄表可徵，於五年內再犯本件有期徒刑以上
    之罪，為累犯，應依刑法第四十七條規定，加重其刑。原審據以論科，雖非無見
    。然查，彈匣為槍枝之配件，同屬違禁物，原判決就扣案之彈匣漏未諭知收收，
    及於事實欄疏未明白記載上訴人係「未經許可」寄藏槍枝、子彈，均有不合。經
    核原審量刑並無偏重之情事，上訴人以原審量刑過重為由，執以上訴，雖非可取
    ，然原判決既有可議，即屬無可維持，應予撤銷改判。爰審酌上訴人非法受寄藏
    匿槍枝、子彈，所為對社會秩序之安定及人民生命、身體之安全均有相當程度之
    危險性，但未持之另為犯罪，尚未造成實際危害，及其犯罪動機、目的、手段、
    犯罪後之態度等一切情狀，量處如主文第二項所示之刑，並就罰金部分諭知易服
    勞役之折算標準。扣案如主文第三項所示之槍枝（含彈匣）一枝及子彈一顆，係
    違禁物，依刑法第三十八條第一項第一款規定宣告沒收。至另一顆子彈因試射鑑
    驗，不具子彈外形已非違禁物，所餘彈殼亦非供犯罪所用之物，尚與沒收規定不
    侔，自不得諭知沒收。上訴人行為時，槍砲彈藥刀械管制條例第十九條已廢止，
    卷查係第一次受託寄藏槍彈，持有者為改造玩具手槍之槍枝，數量僅一枝及子彈
    二顆，依其犯罪情形，並無施以保安處分矯正其社會危險性之必要，依據司法院
    大法官會議釋字第四七一號解釋意旨，不另為保安處分之諭知，均附此敘明。
三、上訴人經合法傳喚，無正當理由不到庭，不待其陳述，逕行判決。
據上論斷，應依刑事訴訟法第三百六十九條第一項前段、第三百六十四條、第三百七
十一條、第二百九十九條第一項前段、槍砲彈藥刀械管制條例第十一條第四項、第十
二條第四項，刑法第十一條前段、第五十五條、第四十七條、第四十二條第二項、第
三十八條第一項第一款，罰金罰鍰提高標準條例第二條、現行法規所定貨幣單位折算
新台幣條例第二條，判決如主文。
本案經檢察官呂丁旺到庭執行職務。
中      華      民      國      九十二      年    二    月    二十七    日
                              臺灣高等法院刑事第十庭
                                  審判長法  官  溫  耀  源
                                        法  官  邱  同  印
                                        法  官  吳      燦
右正本證明與原本無異。
如不服本判決應於收受送達後十日內向本院提出上訴書狀，其未敘述上訴之理由者並
得於提起上訴後十日內向本院補提理由書（均須按他造當事人之人數附繕本）。
                                        書記官  陳  靜 姿
中      華      民      國      九十二      年    二    月    二十七    日
附錄：本判決論罪科刑法條
槍砲彈藥刀械管制條例第十一條第四項
未經許可，持有、寄藏或意圖販賣而陳列第一項所列槍砲者，處一年以上
七年以下有期徒刑，併科新臺幣七百萬元以下罰金。
第一項至第三項之未遂犯罰之。


司法院資訊處製作；財團法人民間司法改革基金會備份。
